台灣高等法院台中分院刑事判決　　　　　　　　　九十一年度上易字第一九三九號
　　上　訴　人　臺灣苗栗地方法院檢察署檢察官
　　被　　　告　丁○○
右上訴人因被告竊盜案件，不服臺灣台中地方法院九十一年度易字第四二九號中華民
國九十一年八月二日第一審判決（起訴案號：臺灣台中地方法院檢察署九十一年度偵
字第二０五六、二０五七號），提起上訴，本院判決如左：
      主  文
原判決撤銷。
丁○○共同連續攜帶兇器竊盜，處有期徒刑拾月。
      事  實
一、丁○○曾有贓物前科，經法院判處拘役五十日，最後一次復因犯竊盜案件，經法
    院判處有期徒刑一年確定（不構成累犯），仍不知悔改，竟與陳忠益（因為前案
    確定判決效力所及，已另為不起訴處分確定）共同基於意圖為自己不法所有之犯
    意，於民國九十年四月二日上午六時許，在苗栗縣後龍鎮埔頂里十七鄰一○一三
    巷七十七號前，推由丁○○持客觀上足以供兇器使用之柴刀一支（未扣案），撬
    開乙○○停放於前開處所旁之車號Ａ二—四六五號遊覽車右前門（毀損部分未據
    告訴），進入該遊覽車內竊取乙○○所有之錄放影機一台、電視機一台（含ＡＶ
    切換器一台）及皮箱一個（內有相機、ＶＣＤ及行動電話基座等物品）得手後，
    由陳忠益取走前開贓物，陳忠益則交付新台幣（下同）四千元之代價予丁○○，
    並將前開贓物借予不知情之謝灝源；丁○○復承前之概括犯意，於同年四月底某
    日，在苗栗縣竹南鎮南龍里銘德十三號處所，徒手竊取丙○○所有之廠牌為ＭＯ
    ＴＯＲＯＬＡ、型式為Ｖ八○八八之行動電話一支得手後，再以二千元之代價，
    將該行動電話出賣予不知情之呂添坤。嗣於同年五月十日上午七時十分，在陳忠
    益及謝灝源位於苗栗縣後龍鎮海埔里七鄰一四二號居所處，為警據報循線起出前
    開錄放影機一台、電視機一台（含ＡＶ切換器一台）及皮箱一個（內有相機、Ｖ
    ＣＤ及行動電話基座等物品）。嗣於同年五月十四日下午二時許，另案因遭通緝
    為警查獲。
二、案經苗栗縣警察局竹南分局報告臺灣苗栗地方法院檢察署檢察官偵查起訴。
      理  由
一、被告丁○○對於前揭事實自白不諱，核與另案被告陳忠益於警訊時及偵查中所供
    大致相符，並與證人謝灝源、呂添坤於警訊時證述情節相符；而前述錄放影機、
    行動電話等物，係被害人乙○○、丙○○所有及於前述時、地失竊之事實，亦據
    被害人乙○○、丙○○於警訊時證述甚詳，並有贓物認領保管單一紙及照片四張
    附卷可稽，足認被告前述自白核與事實相符。另有關前開被告丁○○、陳忠益共
    犯之竊盜犯行，係由被告丁○○持柴刀一支撬開上開遊覽車之前門鎖後，再共同
    入內行竊一節，業據另案被告陳忠益於警訊時及偵查中供述一致，足認被告丁○○此部分自白與事實相符。綜上，本件事證明確，被告丁○○竊盜犯行洵堪認定
    。
二、按柴刀客觀上足以認為對人之身體、安全、生命造成脅迫，具危險性，自應為兇
    器之一種。核被告丁○○所為攜帶柴刀竊取遊覽車上財物，係犯刑法第三百二十
    一條第一項第三款攜帶兇器竊盜罪；所為竊取行動電話之事實，係犯同法第三百
    二十條第一項普通竊盜罪；被告丁○○與另案被告陳忠益對於前述竊取被害人乙○○所有物品部分之犯行，有犯意之聯絡及行為之分擔，應論以共同正犯。被告
    所為加重竊盜及普通竊盜罪行為，時間緊接，方法相同，觸犯構成要件相同之罪
    名，顯係基於概括犯意為之，為連續犯，應論以情節較重刑法第三百二十一條第
    一項第三款之加重竊盜一罪，並加重其刑。又被告於犯前開竊取被害人丙○○所
    有行動電話部分之犯行後，就此部分犯行雖在九十年五月十四日在苗栗縣警察局
    竹南分局，丁○○因遭通緝為警查獲時，向查獲之前開分局刑事組偵查員羅國均
    坦承其前述竊盜行動電話之犯行，惟按刑法第六十二條所規定之自首，以對於未
    發覺之罪，向有偵查權之機關或公務員自承犯罪，進而接受裁判為要件；而具有
    連續犯或牽連犯等裁判上一罪關係之犯罪，苟全部犯罪未被發覺前，行為人僅就
    其中一部分犯罪自首，固仍生全部自首之效力，反之，倘其中一部分犯罪已先被
    有偵查權之機關或公務員發覺，行為人事後方就其餘未被發覺之部分，自動供認
    其犯行時，因與上開自首之要件不符，自不得適用自首之規定減輕其刑（最高法
    院八十三年度台上字第三九三五號判決參照）本件共犯陳忠益於九十年五月十日
    警訊時即明確指稱被告為上開進入遊覽車內行竊犯行，並於被告口卡片影本上指
    認被告，有該口卡影本附卷可查，是被告於同年五月十四日就其他裁判上一罪為
    自白，依上開說明即無自首之適用，併予敘明。原審予以論罪科刑固非無見，惟
    原判決誤認被告有自首適用而減輕被告刑責尚有未洽，檢察官上訴為有理由，應
    予撤銷改判。爰審酌被告素行不佳、犯罪之動機、目的、手段、生活狀況、智識
    程度、犯罪所生之損害及犯罪後態度等一切情狀，量處如主文第二項所示之刑。
    柴刀一支為被告所有且係供被告犯罪之用，業據被告陳述在卷，然未查扣，為免
    沒收之困難，因此不依刑法第三十八條第一項第二款宣告沒收。
三、據上論結，應依刑事訴訟法第三百六十九條第一項前段、第三百六十四條、第二
    百九十九條第一項前段，刑法第二十八條、第五十六條、第三百二十一條第一項
    第三款，罰金罰鍰提高標準條例第一條，判決如主文。
本案經檢察官甲○○到庭執行職務。
中      華      民      國     九十一    年     十一     月    二十     日
                                   臺灣高等法院臺中分院刑事第四庭
                                         審判長法  官  洪  耀  宗
                                               法  官  江  德  千
                                               法  官  劉  登  俊
右正本證明與原本無異。
不得上訴。
                                               書記官  鄧  智  惠
中     華      民      國    九十一     年     十一      月   二十一   日
                                                                        Ｆ
